# 请教陈版：派驻联营公司人员工资处理

提问人：yxc998 时间：2020-02-27 08:05:31
@chenyiwei：陈版您好，投资公司向被投资公司委派管理人员，管理人员的工资由投资公司发放，同时被投资单位会按照协议约定的派驻管理人员薪资标准，将费用支付给投资公司，并由投资公司向被投资单位开具服务发票，两笔金额不一致。投资公司将收取被投资单位的费用计入“其他业务收入，发放的派驻管理人员的工资计入”其他业务支出“。想请教一下，上述会计处理是否妥当？也有说法是投资公司发放的派驻管理人员工资应计入”管理费用“。
以上请您指教，谢谢！

回答人：chenyiwei
鉴于“投资公司向被投资公司委派管理人员，管理人员的工资由投资公司发放，同时被投资单位会按照协议约定的派驻管理人员薪资标准，将费用支付给投资公司，并由投资公司向被投资单位开具服务发票”，即投资方向被投资方提供经营管理服务，并由被投资方支付对价。这种情况下投资方计入其他业务收入、支出基本上是合理的。
如果投资方有子公司，需编制合并报表的，则在合并报表中应按照在被投资方的持股比例抵销其他业务收入、成本和投资收益。